【裁判字號】    98,上訴,1250
【裁判日期】    980916
【裁判案由】    違反臺灣地區與大陸地區人民關係條例等
【裁判全文】
臺灣高等法院高雄分院刑事判決        98年度上訴字第1250號
上  訴  人
即  被  告  甲○○
上列上訴人因違反臺灣地區與大陸地區人民關係條例等案件，不
服臺灣屏東地方法院98年度訴字第143 號中華民國98年8 月13日
第一審判決（起訴案號：臺灣屏東地方法院檢察署97年度偵字第
8466號），提起上訴，本院判決如下：
     主  文
上訴駁回。
     理  由
一、按「不服地方法院之第一審判決而上訴者，應向管轄第二審
    之高等法院為之。上訴書狀應敘述具體理由。上訴書狀未敘
    述上訴理由者，應於上訴期間屆滿後20日內補提理由書於原
    審法院。逾期未補提者，原審法院應定期間先命補正」、「
    第二審法院認為上訴書狀未敘述理由或上訴有第362 條前段
    之情形，應以判決駁回之。但其情形可以補正而未經原審法
    院命其補正者，審判長應定期間先命補正」，民國96年7月4
    日修正公布、同年月6 日施行之刑事訴訟法第361條、第367
    條分別定有明文。職是，不服地方法院之第一審判決而上訴
    者，其上訴書狀應敘述具體理由，至於上訴理由是否具體，
    係屬第二審法院審查範圍，則不在命補正之列，此參照上開
    條文之修正理由自明。
二、再所稱具體理由，係指須就不服之判決為具體之指摘而言，
    如僅泛稱原判決認事用法不當或採證違法、判決不公等，均
    非具體理由（ 法院辦理刑事訴訟案件應行注意事項第162點
    參照）。復按「所謂具體理由，必係依據卷內既有訴訟資料
    或提出新事證，指摘或表明第一審判決有何採證認事、用法
    或量刑等足以影響判決本旨之不當或違法，而構成應予撤銷
    之具體事由，始克當之（例如：依憑證據法則具體指出所採
    證據何以不具證據能力，或依憑卷證資料，明確指出所為證
    據證明力之判斷如何違背經驗、論理法則）；倘僅泛言原判
    決認定事實錯誤、違背法令、量刑失之過重或輕縱，而未依
    上揭意旨指出具體事由，或形式上雖已指出具體事由，然該
    事由縱使屬實，亦不足以認為原判決有何不當或違法者（例
    如：對不具有調查必要性之證據，法院未依聲請調查亦未說
    明理由，或援用證據不當，但除去該證據仍應為同一事實之
    認定），皆難謂係具體理由，俾與第二審上訴制度旨在請求
    第二審法院撤銷、變更第一審不當或違法之判決，以實現個
    案救濟之立法目的相契合，並節制濫行上訴」（最高法院97
    年度臺上字第892 號判決意旨參照）。是如上訴理由書狀並
    未依據卷內訴訟資料，具體指摘原判決認事用法有何違法或
    不當之情形，即屬上訴未敘述具體理由。又上訴書狀未敘述
    具體理由者，其上訴即屬於刑事訴訟法第362 條前段所定「
    上訴不合法律上之程式」之情形，第二審法院自應依同法第
    367 條之規定，以判決駁回之。
三、本案上訴人即被告（下稱被告）甲○○不服原審判決提起上
    訴，其上訴書所載理由略謂：被告係因一時受人慫恿致罹刑
    章，犯後坦承犯行，原審判處有期徒刑4 月，並諭知以新臺
    幣（下同）900 元折算1 日之易科罰金折算標準，量刑顯然
    過重。又被告曾於85年間因中風致中度肢障，平時亦參與社
    區公共團體環境整理工作，係老實人且無前科，經此次教訓
    ，爾後當不敢再有不法之行為，爰請從輕量刑，並給予緩刑
    之宣告等語。經查：
  (一)關於刑之量定，係實體法上賦予法院得為自由裁量之事項，
    倘其未有逾越法律所規定之範圍，或濫用其權限，即不得任
    意指摘為違法（最高法院75年度臺上字第7033號判例意旨參
    照）。且在同一犯罪事實與情節，如別無其他加重或減輕之
    原因，下級審量定之刑，亦無過重或失輕之不當情形，則上
    級審法院對下級審法院之職權行使，原則上應予尊重（最高
    法院85年度臺上字第2446號判決意旨參照）。本院審酌上情
    ，認原審已就刑法第57條揭示之各種量刑條件妥為斟酌，而
    就被告所犯違反臺灣地區與大陸地區人民關係條例第79條第
    1 項之違反不得使大陸地區人民非法進入臺灣地區規定罪行
    ，及刑法第216 條、第214 條之行使使公務員登載不實文書
    罪行，量處有期徒刑8 月，並依中華民國九十六年罪犯減刑
    條例之規定減為有期徒刑4 月，併諭知以900 元折算1 日之
    易科罰金折算標準，並無任何違法失當之處。
  (二)本件被告雖又自陳其曾因中風致中度肢障，平時亦參與社區
    公共團體環境整理工作，係老實人且無前科，經此次教訓，
    爾後當不敢再有不法之行為，爰請求法院予以緩刑之宣告等
    語。惟被告前於95年5 月25日，因詐欺案件經臺灣高雄地方
    法院以95年度簡字第1416號判處有期徒刑4 月確定，並於同
    年9 月29日易科罰金執行完畢之情，有臺灣高等法院被告前
    案紀錄表在卷可稽，被告既因故意犯詐欺罪，而受有期徒刑
    之宣告，則其本件雖受2 年以下有期徒刑之宣告，然依諸現
    行刑法第74條第1 項之規定，並不符合得予緩刑宣告之要件
    。職是，原審因而未為緩刑之宣告，並無判決不當或違法之
    可言。
四、被告上訴意旨，僅空泛請求法院從輕量刑，並給予緩刑之宣
    告，並未就與原判決論罪科刑有關之事項予以指摘，顯未依
    據卷內訴訟資料，具體指摘原判決認事用法有何違法或不當
    之情形，顯屬上訴未敘述具體理由。核之上揭說明，應認被
    告之上訴違背法律上之程式，自應予以駁回。
五、爰依刑事訴訟法第367 條前段、第372 條，不經言詞辯論，
    逕為判決如主文。
中    華    民    國    98    年    9     月    16    日
                  刑事第一庭    審判長法  官 翁慶珍
                                      法  官 黃仁松
                                      法  官 徐美麗
以上正本證明與原本無異。
如不服本判決應於收受本判決後10日內向本院提出上訴書狀，其
未敘述上訴理由者，並得於提起上訴後10日內向本院補提理由書
狀（均須按他造當事人之人數附繕本）「切勿逕送上級法院」。
中    華    民    國    98    年    9     月    16    日
                                      書記官 賴梅琴


司法院資訊處製作；財團法人民間司法改革基金會備份。
